

HENRY CAIZA

Ingeniero de Software

Ciudad: Sangolquí

Teléfono: 0988958297

LinkedIn:

https://www.linkedin.com/in

/henry-caiza-728021245/

E-mail:

henrypcv1995@gmail.com

Portafolio:

https://henrycv.online/

VISIÓN PROFESIONAL

Desarrollar software en una institución tecnológica o afines, que se encargue de brindar servicios tecnológicos, donde pueda sumar con los conocimientos adquiridos a lo largo de mi carrera universitaria. Entusiasta por la oportunidad de obtener experiencia en diferentes cargos dentro de una empresa, ya que creo firmemente que esta diversidad de roles me permitirá crecer como profesional y contribuir al desarrollo de la organización.

ESTUDIOS

2013 Título de Bachiller en Ciencias Sangolquí *Unidad Educativa "Juan de Salinas"*

2022 Título de Ingeniero de Software

Riobamba Escuela Superior Politécnica de Chimborazo

IDIOMAS

✓ Español: Natal

✓ Inglés: B1

FORMACIÓN CONTINUA

2019 Seguridad informática

Riobamba Escuela Superior Politécnica de Chimborazo

EXPERIENCIA

GADM de Riobamba Octubre 2018 - Diciembre 2019

MaxCompu Octubre 2021 - Febrero 2022

Profesor de Programación Agosto 2022 - Diciembre 2022

APTITUDES

- ✓ Entrega y dedicación
- ✓ Proactivo
- Motivación y ganas de trabajar
- ✓ Organizado y responsable

HABILIDADES

Técnicas

- MS Office
- C#, JavaScript, Java, HTML, CSS (Tailwind), Node.js
- Express.js, React.js, Next.js
- Git (GitHub)
- Figma
- MySQL, PostgreSQL, MongoDB
- Docker

Personales

- Trabajo en equipo
- Capacidad de escuchar
- Habilidades de análisis
- Puntualidad